【裁判字號】    95,訴,4562
【裁判日期】    970131
【裁判案由】    強盜
【裁判全文】
臺灣高雄地方法院刑事判決              95年度訴字第4562號
公  訴  人  臺灣高雄地方法院檢察署檢察官
被      告  乙○○
                    （另案在臺灣彰化監獄執行中，現寄押臺
選任辯護人  林石猛律師
            蔡豐徽律師
上列被告因強盜案件，經檢察官提起公訴（95年度偵字第26777
號），本院判決如下：
    主  文
乙○○犯結夥三人以上，攜帶兇器加重強盜罪，處有期徒刑柒年
拾月。扣案仿貝瑞塔手槍壹支（含彈匣內之玩具子彈參顆），均
沒收。
   事  實
一、乙○○與綽號「阿不紀」之甲○○係朋友關係，於95年3 月
    7 日晚間，丙○○與甲○○（未經檢察官起訴，住高雄縣茄
    萣鄉○○村○○路156 號）、甲○○之友人綽號「俊奇」之
    成年男子，相約至台南市○○區○○路二段671 號「都江堰
    KTV 」飲酒。席間，甲○○欲以經營賭場需要資金為由，向
    丙○○借款新台幣（下同）200 萬元，遂撥打電話聯絡乙○○攜帶客觀上足以威脅人之生命、身體、安全，可資認定為
    兇器使用之鐵製仿貝瑞塔手槍1 支（含彈匣內之玩具子彈3
    顆，均非管制槍彈）至上開KTV 之201 號包廂，嗣乙○○抵
    達該包廂不久，又暫離開該包廂。於95年3 月8 日凌晨2 時
    許，當乙○○再次進入該包廂時，即夥同3 名真實姓名年籍
    均不詳之成年男子，一同進入，乙○○及該3 名成年男子因
    見甲○○向丙○○借款200 萬元遭拒，遂與甲○○共同意圖
    為自己不法之所有，並基於結夥三人以上，攜帶兇器強盜之
    犯意聯絡，先由乙○○持上開仿貝瑞塔手槍，朝包廂天花板
    鳴發，阻止在場丙○○之友人上前幫忙丙○○，同時以丙○○對甲○○不尊敬為由，持槍柄敲擊丙○○頭部，上開不詳
    姓名之成年人則分持冰桶共同毆打丙○○，並隨即取出預備
    之空白本票，持槍迫使丙○○依指示簽發200 萬元本票，丙○○因畏懼顫抖，接續數張本票均書寫有誤，乙○○及上開
    3 名不詳姓名之成年人，又再分持槍枝及冰桶毆打丙○○，
    乙○○並以：如最後1 張本票再簽錯，將要對其不利等語，
    恫嚇丙○○，而至使丙○○處於受有頭部外傷併頭皮撕裂傷
    等傷害（傷害部分未據告訴），害怕遭受不利之情形，於不
    能抗拒之下，遂委由在場友人丁○○代為簽發面額200 萬元
    本票1 紙（票號742295號、發票日95年3 月8 日、到期日95
    年3 月23日），待丙○○於該本票簽名捺印後，乙○○即取
    走該本票，並先行離去，丁○○因見丙○○頭部受傷流血，
    乃向甲○○表示須將丙○○送醫，因甲○○未加阻止，丁○○即帶同丙○○離去現場，而甲○○等人亦先後離去。嗣於
    95 年4月12日下午3 時許，經警循線將乙○○傳拘到案，並
    經乙○○同意後，帶同警方前往台南市○○區○○路85號綸
    鎰汽車修配廠內變電箱後方，扣得乙○○所有供犯本件結夥
    三人以上攜帶兇器加重強盜罪所用之仿貝瑞塔手槍1 枝（含
    彈匣內之玩具子彈3 顆，均非管制槍彈）。
二、案經台南市警察局第四分局報告臺灣臺南地方法院檢察署呈
    請臺灣高等法院檢察署檢察長令轉臺灣高雄地方法院檢察署
    檢察官偵查起訴。
    署檢察官偵查起訴。
    理  由
一、證據能力部分：
（一）證人丙○○、丁○○於警詢中之證詞：因證人丙○○、丁○○分別經被告、辯護人及檢察官聲請傳訊到庭作證，其
      於本院審理中，就被告持槍枝擊發，並以之毆打丙○○頭
      部；以及丙○○遭毆打後，應允簽發面額200 萬元之本票
      ，因期間簽發數張均有誤，又遭被告等人毆打，遂委由丁○○代為簽發本票等事實之證述，核與其於警詢中證陳之
      情節，大致相符，且證人丙○○就案發經過之細節部分，
      均引用警詢之之陳述，尚不具有實質性差異，是證人丙○○、丁○○於警詢中之陳述，因不符合刑事訴訟法第159
      條之2 有關傳聞例外之規定，無證據能力。此時，當以證
      人丙○○、丁○○於審判中之證述作為證據。
（二）其餘本判決後述所引用之證據資料，其中傳聞證據部分，
      縱無刑事訴訟法第159 條之1 至第159 條之4 或其他規定
      之傳聞證據例外情形，亦因檢察官、辯護人及被告或同意
      可作為證據使用，或未聲明異議，依刑事訴訟法第159 條
      之5 第1 項、第2 項之規定，本院審酌該證據作成之情況
      ，認為適當，應得為證據。
二、訊據被告乙○○坦承：因受甲○○邀約，乃前往台南市○○
    區○○路二段671 號都江堰KTV ，期間因丙○○對甲○○不
    禮貌，遂持扣案手槍朝包廂天花板擊發，且持上開手槍槍柄
    敲擊丙○○頭部，在場另約有3 、4 名人士，分別徒手或持
    冰桶毆打丙○○，丙○○當場簽發本票後，隨即先行離去等
    情。惟否認涉有加重強盜犯行，辯稱：因甲○○表示與丙○○間有債務糾紛，遂前往幫忙索討債務，並無為自己不法所
    有之意圖，且與甲○○間並無犯意聯絡等語。惟查：
（一）證人丙○○於偵查、本院審理及臺灣臺南地方法院95年度
      感裁字第17號案件調查中證稱：係透過綽號「阿龍」之友
      人介紹，認識綽號「阿不紀」之甲○○，與甲○○間沒有
      債務關係或賭場債務糾紛，亦無積欠甲○○金錢，被告出
      現前，甲○○並未提及要求伊出資開設賭場之事，之後被
      告等人進入包廂後，甲○○表示要經營賭場，向伊借款
      200 萬元，伊稱目前沒辦法，要明年才可以，被告當時坐
      在對面，相隔很近，有聽到伊與甲○○之談話，便持槍毆
      打伊頭部。至於稱「俊奇」之人，伊不認識，亦未曾聽過
      ，但當時有另1 人與甲○○一同前往都江堰KTV ，期間伊
      未與該名甲○○之友人交談，不知該人是否即為「俊奇」
      ，甲○○向伊表示借款200 萬元後，即無再說過任何話，
      伊遭毆打、簽立本票時，甲○○均坐在旁邊，並未加阻止
      ，甲○○精神狀況應與伊相同，當時伊雖有飲酒，但未酒
      醉，仍有意識，不會認錯人，過程中均由被告處理事情等
      語明確（見臺灣臺南地方法院95年度感裁字第17號卷第30
      頁倒數第1 行至第31頁第3 行、第16至17行、第32頁倒數
      第6行 以下、本院卷第84頁倒數第4 行、第88頁倒數第2
      行至第89頁第6 行、第150 頁、第151 頁倒數第10行以下
      、第152 頁第5 至6 行、倒數第8 至9 行）。核與證人甲○○於本院審理中證稱：案發當日，未表示要索討債務，
      伊與丙○○係透過綽號「阿龍」之人而認識，認識不久，
      依其所知，「王俊奇」與丙○○間無債務糾紛等語相符（
      參本院卷第141 頁倒數第7 行至第142 頁第19行、第145
      至14 8頁）。可知甲○○、「王俊奇」與丙○○間，確無
      債權債務關係。且就證人丙○○上開證詞可知，甲○○係
      向丙○○借款，並非索討債務。雖證人甲○○於本院審理
      中證陳：案發當時伊已酒醉，對於發生事情不太記得，是
      否向丙○○表示要伊同經營賭場，已不記得，在打架期間
      ，伊閃躲至包廂內靠近廁所之處，僅見及被告毆打丙○○
      頭部，旁人亦有在打架，有聽到槍響，伊未見及本票簽發
      過程，不知本票由何人取走，只知被告先行離開等語（參
      本院卷第147 至149 頁）。然因被告供述：甲○○係使用
      門號0000-000000 號行動電話等語（見警眷第11頁第10行
      ），且參以0000-000000 號行動電話通聯紀錄（見警卷第
      44 至45 頁），顯示證人甲○○於95年3 月8 日凌晨時分
      ，先後有多次受話、發話達數十秒之情形，且尚有傳發簡
      訊，顯見非屬完全無意識或無辨識能力之泥醉狀態。是證
      人甲○○上開關於案發經過一逕委稱不知，實有避重就輕
      之嫌，尚難執以為有利被告之認定。再者，證人丙○○於
      本院審理中證述：所簽發之面額200 萬元本票係在4 日後
      ，透過綽號「阿龍」之嘉義友人取回交還伊等語明確（參
      本院卷第86頁第7 行），並有扣案面額200 萬元本票附卷
      可佐（見警卷第22頁）。倘丙○○確有積欠甲○○或「俊
      奇」200 萬元之債務，上開欠款數額非低，則在丙○○未
      清償債務或提出相當擔保前，甲○○或「俊奇」理應不會
      任由丙○○將所簽發之本票取回，益徵證人丙○○證述甲○○於案發當時係向其借款，而非索討債務之證詞，應可
      採信。
（二）再者，關於本件案發經過，業據證人丙○○於偵查、本院
      審理及臺灣臺南地方法院95年度感裁字第17號案件調查中
      證述：95年3 月7 日晚間，與「阿不紀」（即甲○○）相
      約至都江堰KTV ，原在10 6包廂，因伊另邀請數名友人到
      場，便改換至空間較大之201 包廂。95年3 月8 日凌晨2
      時許，被告與約3 至5 人一同進入201 包廂，旁座之甲○○即向伊稱：欲經營賭場，尚欠缺資金，要求伊出資200
      萬元等語，伊表示目前沒有辦法，沒有這些錢，站在桌前
      之被告聽聞後，即持黑色手槍，敲擊伊頭部致流血，又朝
      天花板開槍鳴發，當時因頭部流血，不記得有無遭其他人
      毆打，被告隨即持空白本票要伊簽發200 萬元的本票，伊
      原意簽發到期日在1 個月後，被告表示不行，又持槍毆打
      伊，當時因害怕且頭部流血，手部發抖，故寫錯約2 張本
      票，遂又遭被告持槍敲擊頭部，並持槍恫嚇：剩最後1 張
      本票，只有這個機會，寫不好將對伊不利等語，故委由在
      場之友人丁○○代為填寫本票上日期、金額、住址、身分
      證字號，再由伊簽名捺印，伊將簽發完成之本票交付被告
      ，被告即先行離去。嗣因有人向甲○○表示需送伊就醫，
      甲○○點頭答應，丁○○便將伊送往醫院。本票係在4 日
      後，由綽號「阿龍」之嘉義友人取回後，交還予伊等語綦
      詳（見偵卷一第9 頁倒數第4 行至第10頁倒數第3 行、臺
      灣臺南地方法院95年度感裁字第17號院卷第30頁倒數第1
      行至第32頁倒數第8 行、本院卷第85頁第2 行至90頁第3
      行）。核與
      在案發現場目擊之證人丁○○於偵查、本院審理及臺灣
        臺南地方法院95年度感裁字第17號案件調查中證陳：於
        95年3 月8 日凌晨1 時許，接獲丙○○電話邀約前往都
        江堰KTV ，伊約同日凌晨1 時30分許抵達，進入201 號
        包箱，丙○○係坐在「阿不紀」（即甲○○）旁邊，相
        互聊天，伊不清楚聊天內容，被告在伊抵達後約10分鐘
        ，亦進入包廂內坐在桌前，沒有與甲○○或丙○○談論
        及賭場之事，之後被告步出包廂外，帶同約3 、4 名小
        弟再返回包廂內時，丙○○與甲○○正在講話，被告表
        示丙○○對甲○○不禮貌，持槍朝天花板鳴發，要在場
        之人坐好，又在持槍敲擊丙○○頭部後，拿出空白本票
        ，威脅丙○○依指示簽發面額200 萬元之本票，丙○○
        因畏懼導致手部顫抖，故誤寫約2 、3 張，上開3 、4
        名跟隨被告進入包廂之小弟，便分持冰桶毆打丙○○，
        因被告持槍恫嚇丙○○：最後1 張如再寫不好，將要對
        丙○○不利等語，故最後1 張本票即警卷所附本票，其
        上金額、日期、住址、身分證字號由伊代為繕寫，再由
        丙○○簽名捺印，本票係被告取走，伊見丙○○頭部流
        血不止，遂表示要將丙○○送伊，因無人阻止，伊遂於
        同日約凌晨2 時30分許，帶同丙○○離開等語（見偵卷
        一第8 頁倒數第8 行至第9 頁倒數第12行、臺灣臺南地
        方法院95年度感裁字第17號院卷第48頁第5 行至第51頁
        倒數第1 行、本院卷第92頁第12行至97頁倒數第10行）
        。
      證人李俊毅於臺灣臺南地方法院95年度感裁字第17號案
        件調查中證稱：於95年3 月8 日凌晨，應丙○○電話邀
        約，便與綽號「黑松」之友人一同前往台南市○○區○○路二段530 號「都江堰KTV 」飲酒聊天。案發前，約
        有1 、2 名「阿不紀」之友人進出包廂，被告進入包廂
        時，約有2 、3 位不詳姓名之人一同進入。被告係持槍
        朝天花板擊發，要在場之人坐好，並持槍毆打丙○○頭
        部，丙○○簽發本票錯誤時，即遭被告毆打，被告又差
        遣與被告一同進入包廂之小弟，再拿本票予丙○○簽發
        ，丙○○簽發本票完成後，被告尚未離開，丙○○送醫
        後，因綽號「阿不紀」之人表示會支付當日消費，伊便
        離去等語（參臺灣臺南地方法院95年度感裁字第17號院
        卷第52頁第17行至第56頁第2 行）。
      證人吳坤龍於臺灣臺南地方法院95年度感裁字第17號案
        件調查中證述：因丙○○邀約飲酒，於95年3 月8 日凌
        晨，至「都江堰KTV 」，伊抵達時，丙○○正在與友人
        說話，「阿不紀」在場，「阿不紀」之友人則進進出出
        ，被告係坐在桌子對面，被告進入包廂後，曾出去1 次
        ，第2 次進入包廂，即拿出槍枝開槍要伊等坐下，在丙○○與「阿不紀」講話時，被告突然乙○○拿出槍枝，
        以台語對丙○○稱：「你對我老大沒大沒小？」，被告
        開1 槍後，又持槍柄敲擊丙○○頭部，同時有其他約3
        、4 人圍上前毆打丙○○，打過停手後，「阿不紀」指
        示被告拿本票交由丙○○簽發，被告遂指示其旁邊之人
        前去拿本票，該人隨即拿本票進入包廂，因丙○○頭部
        流血，滴在本票上，所以共簽寫3 張本票，期間曾遭被
        告等毆打，要求丙○○寫好，被告並持槍恫嚇丙○○稱
        ：再寫不好，就要開槍等語，被告取走本票先行離開等
        語（參臺灣臺南地方法院95年度感裁字第17號院卷第56
        頁第10行至第56頁第16行）。
      均相符合。此外，並有面額200 萬元本票（見警卷第22頁
      ）、現場照片（見警卷第23至25、34至36、38頁）、扣押
      物品收據及扣押物品目錄表（見警卷第32至33頁）、丙○○郭綜合醫院診斷證明書、甲○○所使用門號0000-00000
      0 號行動電話申請及通聯紀錄（見警卷第39至45頁）、甲○○傳發簡訊予丙○○之翻拍照片（見臺灣臺南地方法院
      95年度感裁字第17號院卷第45至46頁）及內政部警政署刑
      事警察局95年8 月21日刑鑑字第0950097009號槍彈鑑定書
      （偵卷一第20至23頁）在卷可證。參以被告於警詢供陳：
      案發當日約凌晨1 時許，綽號「阿不紀」（即甲○○）之
      人以門號0000-000000 號行動電話邀約伊至都江堰KTV ，
      並要伊攜帶玩具槍前往，伊便由友人搭載返家取出1 週前
      ，在台南市○區○○路小北夜市附近之玩具模型店內，以
      約8, 000、9,000 元之價格，購得之玩具手槍及所配備之
      4 、5 顆子彈，攜帶前往都江堰KTV 等語綦詳（見警卷第
      11 頁 第8 行以下、第12頁第13至16行、第13頁第8 行以
      下）。是證人甲○○明知其與證人丙○○間，並無債權債
      務關係，猶於95年3 月8 日凌晨2 時許前某時，以電話聯
      絡被告，並要求被告攜帶槍枝前往都江堰KTV ，被告即攜
      帶其之前購買之鐵製仿貝瑞塔手槍1 支（含彈匣內之玩具
      子彈3 顆）前往上開KTV 之20 1號包廂內，在包廂內期間
      ，被告曾經步出包廂，嗣於95年3 月8 日凌晨2 時許，被
      告與真實姓名年籍不詳之成年人約3 名（因上開證人均未
      明確證述確認被告究與3 名或4 名之不詳姓名成年人共同
      毆打丙○○，依罪疑惟輕法理，應認定被告係與另3 名不
      詳姓名成年人共同毆打丙○○），一同返回包廂內後，被
      告隨即持上開手槍朝包廂天花板擊發，並持該槍枝敲擊丙○○頭部，上開3 名不詳姓名成年人則分持冰桶或徒手毆
      打丙○○，甲○○則在旁任由被告及上開不詳姓名之成年
      人共同毆打丙○○，丙○○乃依指示簽發本票，因畏懼顫
      抖，接續誤寫數張本票，又遭毆打，致丙○○受有頭部外
      傷併頭皮撕裂傷等傷害，丙○○唯恐如再有誤寫，將遭不
      利，乃委由在場友人丁○○代為填載本票金額、日期、住
      址、身分證字號，再由丙○○簽名捺印，被告取得該本票
      後，即先行離去之事實，應堪認定。因本件被告所持槍枝
      ，外觀與具有殺傷力之管制槍枝無異（見95年度偵字第
      10419 號偵查卷第22頁扣案槍枝照片），且可朝天花板擊
      發，又為鐵製，如非具有槍彈專業知識之人，應會以為係
      具有殺傷力之管制槍枝。是甲○○基於自己不法所有意圖
      ，指示被告攜帶槍枝前往都江堰KTV ，並任被告持上開鐵
      製槍枝槍柄敲擊被害人丙○○頭部，且推由數名不詳姓名
      之成年人毆打丙○○，又由被告以以將對其不利之言語恫
      嚇丙○○，於社會一般通念上，已足以抑制被害人之意思
      自由，至不能抗拒之程度。參以丙○○竟在與甲○○間全
      無債權債務關係之情形下，仍簽發面額200 萬元之本票交
      付乙情，益徵被害人丙○○顯然在意思自由受到壓制，客
      觀上已達不能抗拒之程度下，始會聽從被告指示而簽發面
      額高達200 萬元之本票，甲○○所為，係對丙○○犯強盜
      罪甚明。
（三）被告固以前揭情詞置辯，然甲○○與丙○○間並無債權債
      務關係，業據本院認定如前，且被告於臺灣臺南地方法院
      95年度感裁字第17號供稱：一開始甲○○沒有說是去討債
      、開本票，伊亦不知悉是要去討債，之後與丙○○發生口
      角，當場才知悉甲○○與丙○○間有債務糾紛，丙○○簽
      完本票後，伊即離開等語（參臺灣臺南地方法院95年度感
      裁字第17號卷第10頁倒數第4 行至6 行、第11頁第6 至8
      行）。嗣於本院審理中則稱：甲○○約伊前往都江堰KTV
      時，即表示係因與丙○○間有債務糾紛，希望伊幫忙討債
      ，到場後，因見甲○○友人把玩扣案槍枝，遂商借該槍來
      看，丙○○簽發本票後，伊便離開，並帶走上開槍枝等語
      （參本院卷第47頁第4 至7 、14行）。核諸被告上開先後
      於法院之陳述，就甲○○邀約其前往都江堰KTV 時，是否
      已經表示目的在委由被告一同索討債務乙事，前後所述已
      有矛盾，亦與證人甲○○於本院審理中證稱：案發當日，
      沒有以行動電話聯絡被告至都江堰KTV ，亦未表示要索討
      債務等語（參本院卷第147 頁），有所出入。則被告所辯
      ：並無強盜犯意，係為甲○○向丙○○索討債務等語，是
      否屬實，已非無疑。復據證人丙○○於偵查、本院審理及
      臺灣臺南地方法院95年度感裁字第17號案件調查中證稱：
      被告出現前，甲○○並未提及要求伊出資開設賭場之事，
      之後被告等人進入包廂後，甲○○表示要經營賭場，向伊
      借款200 萬元，伊稱目前沒辦法，要明年才可以，被告當
      時坐在對面，相隔很近，有聽到伊與甲○○之談話，便持
      槍毆打伊頭部等語明確（見臺灣臺南地方法院95年度感裁
      字第17號卷第30頁倒數第1 行至第31頁第3 行、第16至17
      行、第32頁倒數第6 行以下、本院卷第84頁倒數第4 行、
      第88頁倒數第2 行至第89頁第6 行）。又本件被告係在丙○○與甲○○談話間，突然以丙○○對甲○○不禮貌為由
      ，隨即持槍朝天花板擊發之事實，業據證人丙○○、丁○○、吳坤龍一致證述如前（出處同前），顯見被告當時確
      已聽聞甲○○與丙○○之對話內容，始會在甲○○借款遭
      拒後，以丙○○對甲○○不禮貌為由，持槍朝天花板擊發
      ，並毆打丙○○甚明。參以甲○○在向丙○○借款遭拒後
      ，即未再說話之事實，業據證人丙○○證述如前，而本件
      被告要求丙○○簽發本票之金額為200 萬元，核與證人丙○○證述案發當時，甲○○係向其表示借款200 萬元之金
      額相符，益徵被告確有聽聞甲○○向丙○○借款200 萬元
      之對話內容，否則其迫使丙○○簽發本票之面額豈會恰與
      甲○○借款200 萬元之數額相同。足認被告係在旁聽聞丙○○拒絕出借200 萬元予甲○○，明知甲○○並非向丙○○索討債務，猶因甲○○借款遭拒，乃以丙○○對甲○○
      不禮貌為由，持槍毆打丙○○，並出言恫嚇，至丙○○不
      能抗拒，強要其簽發本票，是被告主觀上確有不法所有意
      圖甚明。
（四）被告在案發前，依甲○○指示，攜帶扣案槍彈前往案發地
      點，並在甲○○向丙○○借款未果後，隨即夥同3 名不詳
      姓名之成年人，先由被告持槍朝天花板擊發，並持該槍槍
      柄毆打丙○○頭部，並由3 名不詳姓名之成年人共同毆打
      丙○○；被告並於丙○○簽發本票之際，出言以惡害恫嚇
      丙○○不得再有誤寫，姑不論丙○○所簽發之空白本票，
      是否為被告攜帶前往案發地點，被告上開行為，顯然以自
      己犯罪之意思加入甲○○與上開不詳姓名成年人間之強盜
      行為，並將甲○○等人之強盜行為視為自己之行為，足認
      被告與甲○○及上開不詳姓名成年人間，有犯意聯絡及行
      為分擔至明。職此，被告辯稱：與甲○○並非共犯，無犯
      意聯絡等語，不可採信。
（五）綜上所述，本件事證明確，被告犯行，應堪認定。
三、被告為強盜行為時所攜帶之扣案仿貝瑞塔手槍，雖非管制槍
    枝，然其為鐵製之事實，業據被告供承在卷（參本院卷附97
    年1 月17日審判筆錄第18頁第2 行），可知質地堅硬，且被
    告確實持以敲擊丙○○頭部成傷，有上開診斷證明書及照片
    在卷可佐，顯然上開物品，客觀上足對人之生命、身體、安
    全構成威脅，且具有危險性，自屬兇器。被告甲○○及真實
    姓名年籍不詳之3 名成年人，分持槍枝及冰桶毆打丙○○，
    並出言恫嚇，所施強暴、脅迫之手段，客觀上足以至一般人
    均不能抗拒甚明。是核被告所為，係犯刑法第330 條第1項
    之結夥三人以上攜帶兇器加重強盜罪。檢察官認被告係犯刑
    法第328 條第1 項普通強盜罪，容有誤會，惟起訴基本社會
    事實同一，起訴法條應予變更。被告與甲○○及3 名不詳姓
    名之成年人間，就本件犯行，具有犯意聯絡及行為分擔，為
    共同正犯。起訴書論罪漏列該3 名不詳姓名成年男子亦屬共
    犯，應予補充（被告行為後，刑法第28條關於共犯之規定雖
    有修正，修正施行前係規定「2 人以上共同實施犯罪之行為
    者，皆為正犯」，修正施行後則規定「2 人以上共同實行犯
    罪之行為者，皆為正犯」，修法後將完全未參與犯罪行為實
    行之陰謀共同正犯及預備共同正犯刪除。惟本案被告對於本
    件犯行既有犯意聯絡及行為分擔，不論依修正前後之規定，
    均構成共同正犯，是上開規定之修正，對於被告而言，並無
    有利或不利之情形，應逕依修正後之刑法第28條，論以共同
    正犯）。爰審酌被告上開加重強盜犯行，強取財物財物之金
    額不低，不僅損及被害人財產安全，亦危及被害人人身自由
    ，被告持槍彈犯之，對於社會治安亦生危害，犯後否認犯行
    ；惟考量被告事後已與被害人丙○○達成和解，有卷附和解
    書可證（參本院卷第219 頁）等一切情狀，量處如主文所示
    之刑。至本件被告所有供與共犯共同犯本件加重強盜犯行所
    用之仿貝瑞塔手槍1 支、玩具子彈3 顆，均依刑法第38條第
    1 項第2 款規定，宣告沒收之。
據上論斷，應依刑事訴訟法第299 條第1 項前段、第300 條，刑
法第28條、第330 條第1 項、第38條第1 項第2 款，判決如主文
。
中    華    民    國    97    年    1     月    31    日
                  刑事第十五庭  審判長法  官  方百正
                                      法  官  方錦源
                                      法  官  戴韻玲
以上正本證明與原本無異。
如不服本判決應於收受本判決後10日內向本院提出上訴書狀，並
應敘述具體理由，如未敘述上訴理由者，應於上訴期間屆滿後20
日內補提理由書狀於本院。
中    華    民    國    97    年    1     月    31    日
                                      書記官  楊馥如
附錄本案論罪科刑法條全文：
刑法第330條
犯強盜罪而有第321 條第1 項各款情形之一者，處7 年以上有期
徒刑。
前項之未遂犯罰之。


司法院資訊處製作；財團法人民間司法改革基金會備份。
